# 关于股权支付的问题，麻烦陈老师、倪老师等大侠指点一下

提问人：durial 时间：2015-11-15 22:39:47
现在处理股权激励碰到一些问题求助各位大侠。
公司计划给部分核心员工股权激励。
如果采用定向增发的方式完全符合相关准则要求，不再赘述。
但是如果是大股东（自然人）低价转让部分股权给核心员工，那么企业自身其实是不用支付任何对价的，那么问题①企业是否应该按照股权支付将公允价和转让价的差额确认为管理费用和资本公积②大股东应该如何缴纳个税？

回答人：chenyiwei
即使大股东是自然人，也应当根据《企业会计准则解释第 4 号》第七条规定处理。公司是接受服务方，但没有结算义务，且激励所使用的权益工具为本企业自身权益工具，因此应按权益结算的股份支付进行会计处理。 大股东股权转让的个人所得税按“国家税务总局关于发布《股权转让所得个人所得税管理办法（试行）》的公告”（国家税务总局公告[2014]67号）规定执行。

提问人：lambeka7 时间：2015-11-16 15:57:15
请教陈版，如果是小股东向职工转让，处理是否与大股东相同，比如持股10%的小股东低价转让给企业核心技术人员

回答人：chenyiwei
对接受激励对象服务的企业而言，会计处理与大股东转让相同，依据是《企业会计准则解释第 5 号》第六条。